【裁判字號】    89,易,186
【裁判日期】    890821
【裁判案由】    賭博
【裁判全文】
臺灣士林地方法院刑事判決                          八十九年度易字第一八六號
    聲  請  人  臺灣士林地方法院檢察署檢察官
    被      告  甲○○
                乙○○
右列被告因賭博案件，經檢察官提起聲請簡易判決處刑（八十八年度偵字第六八六九
０號），經本院內湖簡易庭認不宜以簡易判決處刑，簽請改依通常程序審判，本院判
決如左：
    主  文
甲○○、乙○○共同連續意圖營利，聚眾賭博，甲○○處有期徒刑肆月，乙○○處有
期徒刑月，如易科罰金，均以佰元折算壹日。
扣案之六合彩簽單拾張、傳真簽單貳大張、參考單拾張、傳真機及計算機各壹台均沒
收。
    事  實
一、甲○○前有經營六合彩賭博之前科（於本件尚不構成累犯），甫於民國八十七年
    二月二十四日為警查獲其自八十七年一月起至同年二月二十四日止之經營六合彩
    賭博犯行（該次犯行業經本院於八十八年九月八日以八十七年易字第一二０八號
    判決），猶不知悔改，仍與乙○○二人基於意圖營利之概括犯意聯絡，自八十八
    年二月間某日起至八十八年六月三日十九時三十分止，連續由甲○○提供其租住
    之台北縣淡水鎮○○路三五巷十號之住處作為不特定賭客得出入簽賭之公眾得出
    入之賭博場所，並由乙○○提供其所有之傳真機一台，以供傳真六合彩賭博簽單
    ，二人私設六合彩簽卡，招攬不特定人簽選號碼賭博財物。簽卡分俗稱之「二星
    」、「三星」、「四星」及「特別號」四種，以核對每星期二、四開獎香港政府
    發行之六合彩幸運號碼。參賭者依其簽選者為「二星」、「三星」、「四星」或
    「特別號」，一支之賭注分別為新臺幣（下同）八十元、七十元、七十元及九十
    元，簽中「二星」者由甲○○及乙○○賠付五千元，中「三星」賠付四萬五千元
    ，「四星」則為六十萬元，簽中「全特別號」則賠付三萬二千元，不中者賭資均
    歸其二人所有。迨八十八年六月三日十九時三十分許，甲○○適於上址整理六合
    彩簽單時，為警當場查獲，並扣得乙○○所有供經營六合彩賭博所用之傳真機、
    計算機各一台，及甲○○整理之六合彩簽單十張、傳真簽單二大張、甲○○所有
    之供做經營六合彩之六合彩開球紀錄參考單十張。
二、案經台北縣警察局盧洲分局報告臺灣板橋地方法院檢察署簽由台灣高等法院檢察
    署檢察長令轉台灣士林地方法院檢察署檢察官聲請簡易判決處刑。
    理  由
一、訊據被告甲○○，矢口否認有前開犯行，辯稱其未當組頭，傳真機係被告乙○○
    所放置，不知其置放該傳真機何用，另扣案簽單雖為其所寫，然係因其喜歡看數
    字，故隨意書寫云云，被告乙○○則自白其有上開犯行無訛，然辯稱：其當組頭
    與被告甲○○無關，另因甲○○有精神方面之疾病，看數字可穩定其病情，故會
    將賭客傳真之簽單供甲○○觀賞，而甲○○所寫之簽單係其亂寫云云。查：右揭
    自八十八年二月間某日起至八十八年六月三日十九時三十分止，以被告甲○○上
    址住處，作為賭客簽賭之場所，並設「二星」、「三星」、「四星」及「特別號
    」之簽卡，由賭客簽選號碼賭博財物以核對香港政府發行之六合彩幸運號碼。參
    賭者依其簽選，應給付右述之賭注，簽中得獲前揭金額，未中則賭資悉歸被告乙
    ○○所有等情，業據被告乙○○於本院自白不諱，此外復有扣案之傳真機、計算
    機各一台，六合彩簽單十張、傳真簽單二大張、六合彩參考單十張可稽，堪認被
    告乙○○之上開自白與事實相符，足以採信。次查雖被告甲○○以上詞為辯，被
    告乙○○亦附和其詞，然查細酌扣案被告甲○○自承為其書寫之六合彩簽單，上
    俱為賭客簽賭號碼之彙總，且其上復書有「淑收252500」、「泰山付92200」、
    「全部四星」、「天億」等，記載收、付款項及賭客係簽二星或三星之記載，顯
    非只寫「數字」之亂寫字條，是被告甲○○、乙○○辯稱：該簽單係被告甲○○
    因對數字有興趣，故亂寫之字條云云，顯無可採，再查被告甲○○自承：扣案之
    傳真機係放在其睡覺之房間內等語，該傳真機既放在被告甲○○每日必進出之臥
    房內，是該傳真機傳真之資料為何，甲○○應無不過目或不知之理。再參以被告
    甲○○曾有六合彩賭博之前科，是其就傳真簽單係賭客傳以簽賭六合彩之資料，
    斷無不知之理。再被告乙○○雖應甲○○之母請託至上址照料甲○○，但非一天
    二十四小時均住在該址，一天在該處約十幾或七、八小時等情，業據被告二人於
    本院陳述甚明，乙○○既非住在該處，是其若獨力經營六合彩賭博，衡情應將傳
    真機置於自己住處，以免遭他人發覺，或漏失賭客傳真簽單，斷無將傳真簽單之
    傳真機放在他人住處之理。被告二人上開所辯，顯悖常情，不足採信。綜上，堪
    認被告二人，由甲○○提供住處，乙○○提供傳真機，並由甲○○整理賭客簽賭
    之傳真資料，二人就經營六合彩賭都有犯意之聯絡及行為之分擔無訛。另被告甲
    ○○雖提出診斷書證明其有精神分裂症，然查精神分裂症之患者，其精神狀態時
    好時壞，並非一直處於發病之狀態，而被告甲○○於賭客傳真六合彩簽單後，能
    加以整理，且觀扣案被告甲○○整理之簽單，字跡工整，內容清晰，其於案發時
    顯然並非不知所作所為。另其於本院調查、審理時就本院之訊問，均能正常對答
    ，再參以被告甲○○於本院八十七年易字第一二０八號賭博案件審理時，經本院
    請台灣省八里療養院為被告甲○○為精神鑑定，該院醫師亦認被告甲○○於八十
    八年四月中旬後，情緒已較穩定等情，有該院精神鑑定報告書附於本院卷可參，
    可徵被告甲○○其行為當時對事理之認識力、判斷力，殆與常人無異，意識至為
    清晰，無絲毫薄弱違常之處，難認其有何精神耗弱或心神喪失之情形。綜上所述
    ，被告甲○○及乙○○犯行事證明確，洵堪認定，應依法論科。
二、核被告甲○○及乙○○所為，係犯刑法第二百六十八條之意圖營利，供給賭博場
    所罪及意圖營利，聚眾賭博罪，及同法第二百六十六條第一項前段之在公眾得出
    入之場所賭博財物罪。被告二人就上開犯行間有犯意之聯絡及行為之分擔，均為
    共同正犯。其二人於每期開獎前之多次簽賭行為，均係該次供給賭博場所及聚眾
    賭博犯行之一部分行為，屬單純一罪。另其等所犯前開營利供給賭博場所罪、營
    利聚眾賭博罪及在公眾得出入之場所賭博財物罪等三罪，均先後有多次犯行，時
    間緊接，犯罪構成要件相同，顯係基於概括犯意反覆為之，均應依刑法第五十六
    條連續犯之規定，以一罪論，並依法加重其刑。又其等所犯連續營利供給賭博場
    所罪、連續營利聚眾賭博罪及連續在公眾得出入之場所賭博財物罪，係基於一個
    賭博犯意之決定，以達成同一犯罪之各個舉動，為一行為觸犯前開三罪名，屬想
    像競合犯，應從情節較重之連續聚眾賭博罪處斷。爰分別審酌被告甲○○及乙○
    ○犯罪之動機、目的、手段、經營六合彩賭局之規模、期間、犯罪後態度及被告
    甲○○前已有六合彩賭博之前科（此有台灣高等法院檢察署刑案紀錄簡覆表可稽
    ）等一切情事，分別量處如主文所示之刑，並均諭知易科罰金之折算標準。
三、扣案之傳真機、計算機各一台為被告乙○○所有，六合彩參考單為被告甲○○所
    有，六合彩簽單十張及傳真簽單二大張為被告二人所有，且均係其等經營六合彩
    賭博所用之工具，業據被告乙○○承明。為供犯罪所用之物爰均依刑法第三十八
    條第一項第二款宣告沒收。
四、據上論斷，應依刑事訴訟法第四百五十二條、第二百九十九條第一項前段，刑法
    第二十八條、第五十六條、第二百六十六條第一項前段、第二百六十八條、第五
    十五條、第四十一條、第三十八條第一項第二款，罰金罰鍰提高標準條例第一條
    前段、第二條，判決如主文。
本案經檢察官陳瑞仁到庭執行職務。
中        華        民        國    八十九    年      八    月  二十一  日
                                    臺灣士林地方法院刑事第四庭
                                        法  官
（得上訴）
附錄本案論罪科刑法條：
刑法第二百六十六條第一項前段、第二百六十八條


司法院資訊處製作；財團法人民間司法改革基金會備份。
